臺灣臺北地方法院交通事件裁定　　　　　　　　　 九十一年度交聲字第九六四號
　　異 議人 即
　　受 處分 人　甲○○
右列受處分人因違反道路交通管理處罰條例案件，對於臺北市交通事件裁決所中華民
國九十一年七月一日所為北市裁三字第車裁二二－Ａ00000000號、第駕裁二
二－ＡＣ0000000號裁決，聲明異議，本院裁定如左：
    主      文
臺北市交通事件裁決所中華民國九十一年七月一日所為北市裁三字第車裁二二－Ａ0
0000000號裁決撤銷。
甲○○汽車駕駛人，行車速度，超過規定之最高時速，處新臺幣壹仟柒佰元罰鍰，並
記違規點數壹點。
其餘異議駁回。
    理      由
一、按行車速度，依標誌之規定，道路交通安全規則第九十三條第一項第一款定有明
    文。又汽車駕駛人，行車速度，超過規定之最高時速者，處新臺幣（以下同）一
    千二百元以上二千四百元以下罰鍰，道路交通管理處罰條例第四十條第一項定有
    明文，而汽車駕駛人駕駛汽車違反道路交通管理處罰條例第四十條第一項規定者
    ，除應依該條所規定之罰鍰處罰外，並予記違規點數一點，道路交通管理處罰條
    例第六十三條第一項第一款亦定有明文。次按逕行舉發汽車違反本條例第三十三
    條、第四十條規定，其違規地點相距六公里以上或違規時間相隔六分鐘以上或行
    駛經過一個路口以上，得連續舉發，違反道路交通管理事件統一裁罰標準及處理
    細則第十二條第三項定有明文。
二、本件受處分人即異議人甲○○駕駛其所有之車號六Ａ－八０三二號自用小客車，
    於民國九十一年四月六日九時五十七分，行經臺北市○○路○○路口，該處道路
    設有速限標誌為五十公里，受處分人所有之該部汽車竟以六十四公里之時速超速
    十四公里未滿二十公里行駛，又於同日九時五十九分許，行經臺北市○○路○段
    ，該處道路設有速限標誌為五十分里，受處分人所有之該部汽車竟以六十四公里
    未滿二十公里行駛，均為擺置於路旁之雷達測速照相機以拍照之方式取證，嗣分
    別由臺北市政府警察局大同分局交通分隊員警柯樹雄、士林分局交通分隊員警余
    政慶以受處分人所有該部車號汽車有違反道路交通管理處罰條例第四十條第一項
    規定之行為逕行掣單舉發，經將舉發通知單送達於受處分人後，受處分人於應到
    案日期前向原處分機關提出申訴，經原處分機關請原舉發單位調查結果，仍認受
    處分人所有之該部汽車有於前揭路段超速行駛行為，原處分機關乃分別依道路交
    通管理處罰條例第四十條第一項、違反道路交通管理事件統一裁罰標準表規定，
    以受處分人所有該部車號汽車超過規定之最高時速未滿二十公里行駛，於九十一
    年七月一日以北市裁三字第車裁二二－Ａ00000000號裁處受處分人一千
    七百元罰鍰（下稱第一次處分）；以北市裁三字第駕裁二二－ＡＣ000000
    0號裁處受處分人一千七百元罰鍰，並記違規點數一點（下稱第二次處分）。
三、受處分人甲○○聲明異議意旨固不否認其所有上開車號自用小客車，於前揭開時
    、地為警測速照相時速六十四公里超速十四公張之事實，惟辯稱：其被先後舉發
    之超速行駛僅間隔二分鐘，依當時速度六十四公里，二分鐘應僅行二公里左右，
    請求予以併案，僅處罰一次云云。經查，受處分人右揭超速駕駛違反道路交通管
    理處罰條例第四十條第一項規定之行為，除為受處分人所不否認外，並有本院卷
    附超速採證照片附卷可憑。本件受處分人以其先後二次違規行為合於併案處罰之
    規定云云，惟按逕行舉發汽車違反道路交通管理處罰條例第四十條規定，其違規
    地點相距六公里以上或違規時間相隔六分鐘以上或行駛經過一個路口以上，得連
    續舉發，違反道路交通管理事件統一裁罰標準及處理細則第十二條第三項定有明
    文，故駕駛人超速駕駛「經過一個路口以上」即可連續處罰，本件原處罰機關第
    一次處分受處分人超速之地點為「承德路敦煌路」、第二次處分受處分人超速之
    地點為「承德路四段」，經核對地圖，由承德路向北行先經過「承德路敦煌路」
    口，再進入承德橋，再北行則進入「承德路四段」其中經過承德路三段二九九巷
    、三０一巷，有卷附地圖可按，故第一次處分與第二次處分間已經超過一個路口
    以上，受處分人所辯與上開規定不符，所請自無理由，本件事證明確，受處分人
    所有該部車號汽車有於前述時地超速行駛之違規行為，堪以認定。
四、受處分人所有之前開車號汽車確有在前揭時地超速行駛之違規行為，從而原處分
    機關依前揭道路交通管理處罰條例第四十條第一項、違反道路交通管理事件統一
    裁罰標準表規定，以受處分人所有該部車號汽車超過規定之最高時速未滿二十公
    里行駛，分別裁處受處分人一千七百元罰鍰（第一次處分）；一千七百元罰鍰，
    並記違規點數一點（第二次處分），固非無見。然查，汽車駕駛人駕駛汽車違反
    道路交通管理處罰條例第四十條第一項規定者，除應依該條所規定之罰鍰處罰外
    ，並予記違規點數一點，道路交通管理處罰條例第六十三條第一項第一款定有明
    文，已如前述，原處分機關就受處分人第一次處分誤未記違規點數一點，即有適
    用法規顯然錯誤之違法，本件聲明異議雖無理由，惟原處分既有前揭違法不當之
    處，即無法維持而應由本院予以撤銷，並另以道路交通管理處罰條例第四十條第
    一項、第六十三條第一項第一款及違反道路交通管理事件統一裁罰標準表規定，
    裁處如主文第二項所示之處分，以資適法。另原處分機關對受處分人第二次處分
    於法尚無違誤，此部分異議人之異議應予駁回。
據上論斷，應依道路交通案件處理辦法第十九條、第二十條，裁定如主文。
中    華    民    國      九十一      年      十一     月     二十五    日
                                      臺灣臺北地方法院交通法庭
                                          法  官  王  綽  光
右正本證明與原本無異。
如不服本裁定，應於送達後五日內，向本院提出抗告狀。
                                          書記官  潘  惠  梅
中    華    民    國      九十一      年      十一     月     二十六    日
